臺灣士林地方法院民事裁定　　　　　　　 96年度聲字第935號
聲　請　人　乙○○
相　對　人　甲○○
上列當事人間債務人異議之訴事件，本院裁定如下：
　　主  文
聲請人為相對人供擔保新臺幣貳拾伍萬元後，本院九十五年度執
字第三二七二四號清償票款執行事件之強制執行程序，於本院九
十六年度訴字第六五０號債務人異議之訴事件判決確定、和解或
撤回起訴前應暫予停止。
　　理  由
一、按有回復原狀之聲請，或提起再審或異議之訴，或對於和解
    為繼續審判之請求，或提起宣告調解無效之訴、撤銷調解之
    訴，或對於許可強制執行之裁定提起抗告時，法院因必要情
    形，或依聲請定相當並確實之擔保，得為停止強制執行之裁
    定，強制執行法第18條第2 項定有明文。
二、本件聲請意旨略以：兩造間因本票債權糾紛，經本院民事執
    行處以95年度執字第32724 號執行程序（以下稱系爭執行程
    序）執行中，因雙方所爭執之本票或非聲請人簽立，或係遭
    強迫而簽發，相對人涉有偽造嫌疑，復經聲請人提出告訴，
    現在偵查中，聲請人亦已於民國96年5 月23日向本院對相對
    人提起債務人異議之訴，請求撤銷該執行程序，現在繫屬中
    。為此，依據強制執行法第18條規定，請以必要情形為由，
    裁定停止執行程序，待刑事案件起訴後續行執行等語。
三、查相對人前執本院95年度票字第16962 號民事裁定暨確定證
    明書為執行名義及證明，向本院民事執行處聲請就本件聲請
    人所有之不動產及對第三人所享債權等財產，於新台幣（以
    下同）100 萬元及自95年6 月30日起至清償日止，按年息百
    分之6 計算之利息範圍內為強制執行，現以系爭執行程序實
    施強制執行中。嗣因聲請人對相對人之本票債權存否有所爭
    執，遂另於96年5 月23日對相對人提起債務人異議之訴，而
    以本院96年度訴字第650 號訴訟事件繫屬中，業經本院調取
    上開強制執行及民事訴訟卷宗查核屬實。
四、本件聲請人向本院聲請以必要情形為由裁定停止執行，固應
    認僅屬促使本院為職權之發動，但本院審酌聲請人既已對相
    對人提起債務人異議之訴，如不停止系爭執行程序之執行，
    則嗣聲請人所提起之本案訴訟如獲勝訴判決時，其所有財產
    恐將受有難以回復之損害，堪認確有前揭強制執行法第18條
    第2 項所定之事由，且有裁定停止系爭執行程序之必要。但
    為使相對人如因此停止執行程序，致受償時間延滯受有損害
    時，得有賠償之適當擔保，仍應併命聲請人為相對人提供相
    當之擔保。
五、又法院依強制執行法第18條第2 項定擔保金額而准許停止強
    制執行之裁定者，該項擔保係備供債權人因停止執行所受損
    害之賠償，其數額應依標的物停止執行後，債權人未能即時
    受償或利用該標的物所受之損害額，或其因另供擔保強制執
    行所受之損害額定之，非以標的物之價值或其債權額為依據
    （最高法院86年度台抗字第442 號、91年度台抗字第429 號
    裁定意旨參照）。本件相對人於系爭執行程序，係以本院95
    年度票字第16962 號民事裁定為執行名義，聲請執行之金額
    為100 萬元及自95年6 月30日起至清償日止，按年息百分之
    6 計算之利息，是本件相對人因停止強制執行程序所可能受
    之損害，為通常情形下，於停止期間債權本金無法因續行執
    行而受償之相當於利息損失。茲參酌各級法院辦案期限實施
    要點第2 條第1 款、第7 款、第8 款規定，民事通常程序第
    一審審判案件為1 年4 月、第二審為2 年、第三審為1 年等
    計之，推估本件停止執行之期間約為4 年4 月，則停止執行
    期間，相對人可能受之損害額，以法定遲延利率即年息百分
    之5 計算，為216,667 元，另考量如有其他原因致訴訟遲滯
    之因素，應酌予提高為25萬元。是本院認相對人因此執行程
    序之停止所可能受之損害，而應由聲請人供擔保之數額，以
    25萬元為相當，爰酌定為聲請人應供擔保之金額裁定如主文
    。
六、依強制執行法第18條第2 項裁定如主文。
中　　華　　民　　國　　96　　年　　6 　　月　　23　　日
                  民事第一庭  法  官  蕭錫証
以上正本證明與原本無異。
如對本裁定抗告，應於裁定送達後10日內向本院提出抗告狀。
中　　華　　民　　國　　96　　年　　6 　　月　　23　　日
                              書記官  林立原
